# 请教陈版：支付给外部单位的业务介绍费能否计入营业成本，还是以净额法确认收入？

提问人：17301020585 时间：2020-04-23 11:58:00
公司由于行业特性，客户多由其他中介公司（或个人）介绍而来，因此会收入一定的业务介绍费，实际支付时会签订技术服务合同或咨询合同，公司目前按照成本入账，但实际并无发生真实的技术服务。想问的时此种情况下，计入营业成本是否合适？是否应以净额法确认收入，以支付的费用冲减收入，但是当企业收到的是进项税发票时，其进项税当如何处理？

回答人：chenyiwei
要考虑该中介公司（或个人）是否系客户的关联方，客户是否指定本企业需向该第三方支付中介费，作为取得合同的前提。如果是，则此类中介费应冲减收入；其他情形下的中介费按合同取得成本处理。